【裁判字號】    97,交簡上,15
【裁判日期】    970429
【裁判案由】    過失傷害
【裁判全文】
臺灣桃園地方法院刑事判決            97年度交簡上字第15號
上  訴  人
即  被  告  甲○○
                    號
上列上訴人即被告因過失傷害案件，不服中華民國96年12月5 日
本院96年度壢交簡字第2938號第一審刑事簡易判決（聲請簡易判
決處刑書案號：臺灣桃園地方法院檢察署96年度偵字第21787 號
），提起上訴，本院管轄之第二審合議庭判決如下：
    主      文
上訴駁回。
甲○○緩刑貳年。
    事實及理由
一、本案經本院管轄之第二審合議庭審理結果，認原審以上訴人
    即被告甲○○所犯刑法第284條第1項前段之過失傷害罪，處
    拘役50日，減為拘役25日，如易科罰金，以新臺幣（下同）
    1,000元折算1日（原審判決書誤繕為「處拘役50日，如易科
    罰金，減為拘役25日，如易科罰金，以1,000元折算1日」，
    業據原審於民國97年1 月17日裁定更正在案），經核其認事
    用法及量刑均無不當，應予維持，並引用原審刑事簡易判決
    書記載之事實、證據及理由（如附件，含原審更正之裁定書
    ）。
二、上訴人提起本件上訴意旨略以：上訴人已與被害人乙○○達
    成和解，請求給予緩刑之機會。惟按，法官於有罪判決如何
    量處罪刑，甚或是否宣告緩刑，均為實體法賦予審理法官裁
    量之刑罰權事項，法官行使此項裁量權，自得依據個案情節
    ，參酌刑法第57條所定各款犯罪情狀之規定，於法定刑度內
    量處被告罪刑；除有逾越該罪法定刑或法定要件，或未能符
    合法規範體系及目的，或未遵守一般經驗及論理法則，或顯
    然逾越裁量，或濫用裁量等違法情事之外，並不得任意指摘
    其量刑違法，最高法院80年臺非字第473 號、75年臺上字第
    7033號、72年臺上字第6696號、72年臺上字第3647號著有判
    例可資參照。準此，法官量刑，如非有上揭明顯違法之情事
    ，自不得擅加指摘其違法或不當。經查，原審審酌上訴人過
    失程度，對於車禍發生之原因力、被害人所受之傷情，且經
    本院排定調解期日，仍未到場，犯後並未積極對被害人為賠
    償及處理和解事宜等一切情狀，並念及其為初犯，量處拘役
    50日，復依中華民國九十六年罪犯減刑條例之規定，減為拘
    役25日，並諭知易科罰金之折算標準，經核並無不合。執以
    ，原審認事用法並無不當，上訴人提起本件上訴，自無理由
    ，應予駁回。
三、末查，上訴人前未曾因故意犯罪受有期徒刑以上刑之宣告，
    此有臺灣高等法院被告前案紀錄表1 份在卷可按，其因一時
    失慮，與告訴人發生本件道路交通事故，因過失而致被害人
    受傷，然事後已與被害人調解成立，賠償損失8 萬元，被害
    人並願給予上訴人緩刑機會，而於本院管轄之第二審合議庭
    撤回告訴等情，有本院97年度附民移調字第17號調解筆錄、
    97年2 月18日準備程序筆錄、被害人出具之刑事撤回告訴狀
    暨本院辦理刑事案件電話紀錄查詢表各1 份在卷可稽，堪認
    上訴人經此偵審程序及刑之宣告後，日後行為舉止自當知所
    警惕，信無再犯之虞，本院因認前開宣告之刑，以暫不執行
    為適當，爰併宣告緩刑2年，以啟自新。
據上論斷，應依刑事訴訟法第455條之1 第1項、第3項、第368條
、第373條，刑法第74條第1項第1款，判決如主文。
本案經檢察官丁俊成到庭執行職務。
中    華    民    國    97    年    4     月    29    日
                  刑事第六庭  審判長法  官  黃梅淑
                                    法  官  宣玉華
                                    法  官  黃翊哲
以上正本證明與原本無異。
本件不得上訴。
                                    書記官  劉霜潔
中    華    民    國    97    年    4     月    29    日


司法院資訊處製作；財團法人民間司法改革基金會備份。
